【裁判字號】    90,易,374
【裁判日期】    900713
【裁判案由】    傷害
【裁判全文】
臺灣嘉義地方法院刑事判決                            九十年度易字第三七四號
    公  訴  人  臺灣嘉義地方法院檢察署檢察官
    被      告  乙○○
右列被告因家庭暴力罪之傷害案件，經檢察官提起公訴 (九十年度偵字第一四○六號
)，及併案審理（臺灣嘉義地方法院檢察署九十年度偵字第二六○二號）本院判決如
左：
    主  文
乙○○傷害直系血親尊親屬之身體，處有期徒刑捌月。
    事  實
一、乙○○係甲○○、林陳咱（起訴書誤載為丙○○）之子，三人間具有直系血親尊
    親屬之家屬關係，為家庭暴力防法法第三款之家庭成員，民國九十年二月四日下
    午二時十分許，在其嘉義縣鹿草鄉鹿東村十五之五號，因不滿其母責難而發生爭
    吵互罵後，基於傷害之犯意，徒手毆打林陳咱之右臂，致林陳咱受有右上肢紅腫
    五公分、右手背瘀傷三×二公分、左前臂瘀傷二公分之傷害。
二、案經被害人林陳咱訴由嘉義縣警察局水上分局報告臺灣嘉義地方法院檢察署檢察
    官偵查起訴，及併案審理。
    理  由
一、本件訊據被告固坦承有罵其母一情（審判卷第卅五頁第三行），惟矢口否認涉有
    右揭傷害犯行，辯稱：其母有紫斑病，只要隨便一捏，就會瘀傷，並沒有打他的
    手臂云云。惟查：被告如何傷害其母之情事，業經告訴人林陳咱迭於警訊、偵審
    中指訴甚詳，告訴人所受如事實欄所載傷害，亦有臺灣省立朴子醫院九十年二月
    五日朴醫診字第○○○八九七號驗傷診斷書一份附卷可稽（警卷第五頁），參以
    上開所載傷勢內容係告訴人於九十年二月四日下午二時十分案發後，立刻於當日
    下午五時廿分前往醫院診斷驗得之傷勢，足見告訴人於案發時確有受傷一情，足
    堪認定。次查：被告與告訴人右揭時、地發生爭吵一情，業經被告自白在卷，且
    經證人甲○○於警訊時證稱：我有聽到乙○○罵我太太「幹×娘，老雞歪，臭雞
    歪、老搖（台語）、早點死」等情明確（警卷第四頁反面），參以上開言語已至
    極盡無禮、侮辱人格之程度，況係對自身母親為之，足見當時爭吵之激烈；再參
    以告訴人所受傷勢，遍及右上肢（紅腫五公分）、右手背（瘀傷三×二公分）、
    左前臂（瘀傷二公分之傷害）等部位，絕非偶爾踫觸所能造成，被告如於爭吵中
    偶有捏觸其母，亦應僅限於一處，豈有多達三處身體部位之理？是被告辯以其母
    有紫斑病，傷勢係輕捏造成云云，顯不足採。被告所辯無非事後卸責之詞，委無
    足採，本件事證明確，被告犯行堪予認定。另被告聲請傳訊到場處理之員警及調
    查其母有紫斑病等情，故本院就此認無調查之必要，併此敘明。
二、核被告所為，係犯刑法第二百七十七條、第二百八十條之罪；公訴人併案部分，
    與前開起訴成罪部分，為同一犯罪事實，本院自得併予審理，附此敘明。爰審酌
    被告年輕力壯，不思上進，不堪受教誨即以傷害手段忤逆母親之犯罪動機、目的
    、手段、曾犯過失致死、妨害家庭之素行（此有臺灣嘉義地方法院檢察署刑案資
    料查註紀錄表、臺灣高等法院被告全國前案紀錄表各一份附卷可查）、智識程度
    、所生危害及犯罪後未坦承犯行之態度等一切情狀，量處如主文所示之刑。
據上論斷，應依刑事訴訟法第二百九十九條第一項前段，刑法第二百七十七條、第二
百八十條，罰金罰鍰提高標準條例第一條前段，判決如主文。
本案經檢察官陳連發到庭執行職務
中      華      民      國    九十      年      七      月     十三     日
                                      臺灣嘉義地方法院刑事第三庭
                                              法  官  蔡  廷  宜
右正本證明與原本無異。
如不服本判決，應於判決送達後十日內，向本院提出上訴狀（應附繕本）。
中      華      民      國    九十      年      七      月     十三     日
                                              書記官  尹  玉  琪
附錄論罪法條：
刑法第二百七十七條第一項
傷害人之身體或健康者，處三年以下有期徒刑，拘役或一千元以下罰金。
第二百八十條
對於直系血親尊親屬，犯第二百七十七條或二百七十八條之罪者，加重其刑至二分之
一。


司法院資訊處製作；財團法人民間司法改革基金會備份。
